el: Αθλητικά είδη > Αθλητισμός > Καλλιτεχνικό πατινάζ & χόκεϊ > Προστατευτικός εξοπλισμός χόκεϊ > Παντελόνια χόκεϊ: Παντελόνια τερματοφύλακα χόκεϊ; Καλύμματα παντελονιών χόκεϊ
fr: Équipements sportifs > Divers sports > Patinage artistique et hockey > Équipement de protection de hockey > Pantalons de hockey: Pantalons de gardien de but de hockey; Housses de pantalon de hockey
fi: Urheilutarvikkeet > Urheilu > Taitoluistelu ja jääkiekko > Jääkiekkosuojat > Jääkiekkohousut: Jääkiekkomaalivahdin housut; Jääkiekkohousujen päälliset
th: อุปกรณ์กีฬา > การกีฬา > สเกตลีลาและฮอกกี้ > อุปกรณ์ป้องกันของฮอกกี้ > กางเกงฮ็อกกี้: กางเกงโกลฮอกกี้; ปลอกกางเกงฮอกกี้
pl: Sprzęt sportowy > Sport > Łyżwiarstwo figurowe i hokej > Ochraniacze hokejowe > Spodnie hokejowe: Spodnie bramkarskie do hokeja; Nakładki na spodnie hokejowe
nb: Sportsutstyr > Friidrett > Kunstløp og hockey > Beskyttelsesutstyr for hockey > Hockeybukser: Hockeybukser for keepere; Overtrekksbukser for hockey
de: Sportartikel > Athletik > Eiskunstlauf & Hockey > Hockey-Schutzausrüstung > Hockeyhosen: Hockey-Torwarthosen; Hockey-Überhosen
sk-SK: Športový tovar > Atletika > Krasokorčuľovanie a hokej > Hokejové ochranné pomôcky > Hokejové nohavice: Brankárske nohavice pre hokej; Hokejové nohavice
en: Sporting Goods > Athletics > Figure Skating & Hockey > Hockey Protective Gear > Hockey Pants: Hockey Goalie Pants; Hockey Pant Shells
ru: Спортивные товары > Соревновательный спорт > Хоккей и фигурное катание > Защитная экипировка для хоккея > Хоккейные трусы: Шорты хоккейного вратаря; Чехлы на хоккейные шорты
sl-SI: Športna oprema > Šport > Umetnostno drsanje in hokej > Zaščitna oprema za hokej > Hokejske hlače: Hokejske vratarske hlače; Lupine za hokejske hlače
nl: Sportartikelen > Lichaamssporten > Kunstrijden en ijshockey > Beschermende uitrusting voor ijshockey > IJshockeybroeken: Keepersbroeken voor hockey; Hoezen voor hockeybroeken
ko: 스포츠용품 > 운동 > 피겨 스케이팅/하키 > 하키 보호 장비 > 하키 팬츠: 하키 골리 팬츠; 하키 팬츠 쉘
pt-PT: Artigos de desporto > Atividade desportiva > Hóquei e patinagem artística > Equipamento de proteção para hóquei > Calças para hóquei: Calças de guarda-redes de hóquei; Capas para calças de hóquei
bg-BG: Спортни стоки > Спортни занимания > Фигурно пързаляне и хокей > Защитна екипировка за хокей > Панталони за хокей: Вратарски панталони за хокей; Защитни панталони за хокей
it: Articoli sportivi > Sport > Pattinaggio di figura e hockey > Attrezzatura protettiva hockey > Pantaloncini da hockey: Pantaloni da portiere di hockey; Sovrapantaloni da hockey
vi: Dụng cụ thể thao > Điền kinh > Trượt băng nghệ thuật và khúc côn cầu > Đồ bảo vệ môn khúc côn cầu > Quần chơi khúc côn cầu: Quần thủ môn khúc côn cầu; Quần bọc ngoài khúc côn cầu
hu: Sportszerek > Atlétika > Műkorcsolya és jégkorong > Jégkorong-védőfelszerelés > Jégkorongnadrágok: Kapus hokinadrágok; Hokinadrág huzatok
cs: Sportovní potřeby > Atletické sporty > Krasobruslení a hokej > Hokejové chrániče > Hokejové kalhoty: Brankářské hokejové kalhoty; Návleky na hokejové kalhoty
zh-TW: 體育用品 > 競技體育 > 花式滑冰/冰上曲棍球 > 曲棍球護具 > 曲棍球褲: 曲棍球守門員防護褲; 冰球防護褲外罩
sv: Sportartiklar > Idrott och sport > Konståkning och hockey > Skyddsutrustning för hockey > Hockeybyxor: Målvaktsbyxor för ishockey; Överdragsbyxor för ishockey
zh-CN: 体育用品 > 田径 > 花样滑冰与冰球 > 冰球护具 > 冰球裤: 冰球守门员长裤; 冰球裤外罩
tr: Spor Malzemeleri > Spor Ekipmanları > Artistik Paten ve Hokey > Hokey Koruyucu Ekipmanları > Hokey Pantolonu: Hokey kaleci pantolonları; Hokey pantolon kılıfları
da: Sportsartikler > Atletik > Kunstskøjteløb og ishockey > Hockey-beskyttelsesudstyr > Hockeybukser: Målmandsbukser til hockey; Bukseovertræk til hockey
lt-LT: Sporto prekės > Atletika > Dailusis čiuožimas ir ledo ritulys > Ledo ritulio apsauginės priemonės > Ledo ritulio kelnės: Ledo ritulio vartininko kelnės; Ledo ritulio kelnių apvalkalai
pt-BR: Artigos esportivos > Artigos para prática de esportes > Patinação artística e hóquei > Equipamento de proteção de hóquei > Calças de hóquei: Calças de goleiro de hóquei; Capas para calça de hóquei
ja: スポーツ用品 > スポーツ競技 > フィギュアスケート・アイスホッケー用品 > アイスホッケー用プロテクター > アイスホッケー用パンツ: ホッケーゴーリー用パンツ; ホッケーパンツシェル
ro-RO: Articole sportive > Atletism > Patinaj artistic și hochei > Echipamente de protecție pentru hochei > Pantaloni pentru hochei: Pantaloni de portar pentru hochei; Huse exterioare pentru pantaloni de hochei
es: Equipamiento deportivo > Equipamiento para atletismo > Patinaje artístico y hockey > Equipo de protección de hockey > Pantalones de hockey: Pantalones de portero de hockey; Fundas para pantalones de hockey
hr-HR: Sportska oprema > Atletika > Umjetničko klizanje i hokej > Zaštitna oprema za hokej > Hokejaške hlače: Hlače za vratara za hokej; Hlačice za hokej